fr: Entrées audio: Entrée ligne TS/TRS 1/4 po; Entrée stéréo 3,5 mm; Microphone intégré; Combo XLR/TRS; Entrée S/PDIF numérique; Entrée phono; Entrée ligne RCA; Entrée audio USB; Entrée micro XLR; Autre
ru: Аудиовходы: Линейный вход 1/4 дюйма TS/TRS; Стереовход 3,5 мм; Встроенный микрофон; Комбинированный XLR/TRS; Цифровой вход S/PDIF; Вход Phono; Линейный вход RCA; Аудиовход USB; Микрофонный вход XLR; Другое
ro-RO: Intrări audio: Intrare de linie 1/4 in TS/TRS; Intrare stereo 3,5 mm; Microfon încorporat; Combo XLR/TRS; Intrare digitală S/PDIF; Intrare phono; Intrare de linie RCA; Intrare audio USB; Intrare microfon XLR; Altele
sk-SK: Zvukové vstupy: 1/4 in linkový vstup TS/TRS; 3,5 mm stereo vstup; Vstavaný mikrofón; Kombinovaný XLR/TRS; Digitálny vstup S/PDIF; Fono vstup; RCA linkový vstup; USB audio vstup; XLR mikrofónový vstup; Iné
de: Audioeingänge: 1/4-Zoll-TS/TRS-Line-Eingang; 3,5-mm-Stereoeingang; Eingebautes Mikrofon; Kombi XLR/TRS; Digitaler S/PDIF-Eingang; Phono-Eingang; Cinch-Line-Eingang; USB-Audioeingang; XLR-Mikrofoneingang; Sonstige
hr-HR: Audio ulazi: Linijski TS/TRS ulaz od 1/4 in; Stereo ulaz od 3,5 mm; Ugrađeni mikrofon; Kombinirani XLR/TRS; Digitalni S/PDIF ulaz; Phono ulaz; Linijski RCA ulaz; USB audio ulaz; XLR ulaz za mikrofon; Ostalo
sv: Ljudingångar: 1/4 tum TS/TRS linjeingång; 3,5 mm stereoingång; Inbyggd mikrofon; Kombinerad XLR/TRS; Digital S/PDIF-ingång; Phono-ingång; RCA-linjeingång; USB-ljudingång; XLR-mikrofoningång; Annat
nb: Lyd-inputer: 1/4 tommers TS/TRS-linjeinngang; 3,5 mm stereoinngang; Innebygd mikrofon; Kombinasjon XLR/TRS; Digital S/PDIF-inngang; Phono-inngang; RCA-linjeinngang; USB-lydinngang; XLR-mikrofoninngang; Annet
tr: Ses girişleri: 1/4 inç TS/TRS hat girişi; 3,5 mm stereo giriş; Dahili mikrofon; Kombi XLR/TRS; Dijital S/PDIF girişi; Pikap girişi; RCA hat girişi; USB ses girişi; XLR mikrofon girişi; Diğer
cs: Audiovstupy: Linkový vstup 1/4" TS/TRS; Stereo vstup 3,5 mm; Vestavěný mikrofon; Kombinovaný XLR/TRS; Digitální vstup S/PDIF; Gramofonový vstup; Linkový vstup RCA; Zvukový vstup USB; Mikrofonní vstup XLR; Ostatní
zh-CN: 音频输入: 1/4 英寸 TS/TRS 线路输入; 3.5 毫米立体声输入; 内置麦克风; XLR/TRS 复合接口; 数字 S/PDIF 输入; 唱机输入; RCA 线路输入; USB 音频输入; XLR 麦克风输入; 其他
hu: Audiobemenet: 1/4 in TS/TRS vonalbemenet; 3,5 mm-es sztereó bemenet; Beépített mikrofon; Kombinált XLR/TRS; Digitális S/PDIF bemenet; Phono bemenet; RCA vonalbemenet; USB-hangbemenet; XLR mikrofonbemenet; Egyéb
vi: Đầu vào âm thanh: Đầu vào đường dẫn 1/4 in TS/TRS; Đầu vào âm thanh nổi 3,5 mm; Micrô tích hợp; XLR/TRS kết hợp; Đầu vào S/PDIF kỹ thuật số; Đầu vào Phono; Đầu vào đường dẫn RCA; Đầu vào âm thanh USB; Đầu vào mic XLR; Khác
el: Είσοδοι ήχου: Είσοδος line 1/4 in TS/TRS; Στερεοφωνική είσοδος 3,5 mm; Ενσωματωμένο μικρόφωνο; Συνδυαστική XLR/TRS; Ψηφιακή είσοδος S/PDIF; Είσοδος Phono; Είσοδος line RCA; Είσοδος ήχου USB; Είσοδος μικροφώνου XLR; Άλλο
zh-TW: 音訊輸入: 1/4 吋 TS/TRS 線路輸入; 3.5 mm 立體聲輸入; 內建麥克風; XLR/TRS 複合; 數位 S/PDIF 輸入; Phono 輸入; RCA 線路輸入; USB 音訊輸入; XLR 麥克風輸入; 其他
ko: 오디오 입력: 1/4인치 TS/TRS 라인 입력; 3.5mm 스테레오 입력; 내장 마이크; 콤보 XLR/TRS; 디지털 S/PDIF 입력; 포노 입력; RCA 라인 입력; USB 오디오 입력; XLR 마이크 입력; 기타
bg-BG: Аудиовходове: 1/4 инча TS/TRS линеен вход; 3,5 mm стерео вход; Вграден микрофон; Комбиниран XLR/TRS; Цифров S/PDIF вход; Phono вход; RCA линеен вход; USB аудио вход; XLR вход за микрофон; Друго
it: Ingressi audio: Ingresso di linea TS/TRS da 1/4 in; Ingresso stereo da 3,5 mm; Microfono integrato; Combo XLR/TRS; Ingresso S/PDIF digitale; Ingresso phono; Ingresso di linea RCA; Ingresso audio USB; Ingresso microfono XLR; Altro
sl-SI: Avdio vhodi: Linijski vhod 1/4 in (TS/TRS); Stereo vhod 3,5 mm; Vgrajeni mikrofon; Kombinirani vhod XLR/TRS; Digitalni vhod S/PDIF; Vhod Phono; Linijski vhod RCA; Avdio vhod USB; Mikrofonski vhod XLR; Drugo
th: อินพุตเสียง: อินพุตไลน์ TS/TRS 1/4 นิ้ว; อินพุตสเตอริโอ 3.5 มม.; ไมโครโฟนในตัว; XLR/TRS แบบคอมโบ; อินพุตดิจิทัล S/PDIF; อินพุต Phono; อินพุตไลน์ RCA; อินพุตเสียงผ่าน USB; อินพุตไมโครโฟน XLR; อื่นๆ
pt-BR: Entradas de áudio: Entrada de linha TS/TRS de 1/4 pol.; Entrada estéreo de 3,5 mm; Microfone embutido; Combo XLR/TRS; Entrada digital S/PDIF; Entrada Phono; Entrada de linha RCA; Entrada de áudio USB; Entrada de microfone XLR; Outro
es: Entradas de audio: Entrada de línea TS/TRS de 1/4 pulg.; Entrada estéreo de 3,5 mm; Micrófono integrado; XLR/TRS combinado; Entrada digital S/PDIF; Entrada phono; Entrada de línea RCA; Entrada de audio USB; Entrada de micrófono XLR; Otra
ja: オーディオ入力: 1/4インチ TS/TRS ライン入力; 3.5 mm ステレオ入力; 内蔵マイク; コンボ XLR/TRS; デジタル S/PDIF 入力; フォノ入力; RCA ライン入力; USB オーディオ入力; XLR マイク入力; その他
da: Lydindgang: 1/4" TS/TRS-linjeindgang; 3,5 mm stereoindgang; Indbygget mikrofon; Kombineret XLR/TRS; Digital S/PDIF-indgang; Phono-indgang; RCA-linjeindgang; USB-lydindgang; XLR-mikrofonindgang; Andet
nl: Audio-ingangen: 1/4 inch TS/TRS line-in; 3,5 mm stereo-ingang; Ingebouwde microfoon; Combo XLR/TRS; Digitale S/PDIF-ingang; Phono-ingang; RCA line-in; USB audio-ingang; XLR-microfooningang; Overige
fi: Audiotulot: 1/4 tuuman TS/TRS-linjatulo; 3,5 mm:n stereotulo; Sisäänrakennettu mikrofoni; Yhdistelmä XLR/TRS; Digitaalinen S/PDIF-tulo; Phono-tulo; RCA-linjatulo; USB-äänitulo; XLR-mikrofonitulo; Muu
lt-LT: Garso įvestys: 1/4 col. TS / TRS linijinė įvestis; 3,5 mm stereofoninė įvestis; Įmontuotas mikrofonas; Kombinuotoji XLR / TRS; Skaitmeninė S/PDIF įvestis; „Phono“ įvestis; RCA linijinė įvestis; USB garso įvestis; XLR mikrofono įvestis; Kita
pt-PT: Entradas de áudio: Entrada de linha TS/TRS de 1/4 pol.; Entrada estéreo de 3,5 mm; Microfone integrado; Combinação XLR/TRS; Entrada digital S/PDIF; Entrada phono; Entrada de linha RCA; Entrada de áudio USB; Entrada de microfone XLR; Outros
pl: Wejścia audio: Wejście liniowe TS/TRS 1/4 cala; Wejście stereo 3,5 mm; Wbudowany mikrofon; Combo XLR/TRS; Wejście cyfrowe S/PDIF; Wejście gramofonowe (phono); Wejście liniowe RCA; Wejście audio USB; Wejście mikrofonowe XLR; Inne
en: Audio inputs: 1/4 in TS/TRS line input; 3.5 mm stereo input; Built-in microphone; Combo XLR/TRS; Digital S/PDIF input; Phono input; RCA line input; USB audio input; XLR mic input; Other